臺灣彰化地方法院刑事裁定　　　　　　　94年度聲字第1869號
聲 明人 即
受　刑　人　甲○○
上列聲明人即受刑人聲明異議案件，本院裁定如下：
    主   文
異議之聲明駁回。
    理   由
一、聲明異議意旨如附件。
二、本件聲明人前因懲治盜匪條例案件，經法院判處有罪確定並
    入監服刑，於民國九十二年六月十八日經假釋付保護管束，
    嗣經臺灣彰化監獄典獄長以聲明人於假釋付保護管束期間施
    用毒品為警查獲，違反保安處分執行法第七十四條之二第一
    款、第二款之規定為由，報請法務部撤銷假釋，並經法務部
    以九十四年五月二十日法矯字第０九四００一三二五九號函
    准予撤銷聲明人之假釋在案等情，有臺灣高等法院被告前案
    紀錄表附卷可按，並經本院調閱臺灣彰化地方法院檢察署九
    十四年度執更字第五九二號執行案卷查核無訛。
三、按受刑人或其法定代理人或配偶以檢察官執行之指揮為不當
    者，得向諭知該裁判之法院聲明異議。固為刑事訴訟法第四
    百八十四條所明定。惟按保安處分之實施，受法務部之指揮
    、監督。受保護管束人在保護管束期間內，應遵守下列事項
    ：一、保持善良品行，不得與素行不良之人往還；二、服從
    檢察官及執行保護管束者之命令；三、不得對被害人、告訴
    人或告發人尋釁；四、對於身分健康生活情況及工作環境等
    ，每月至少向執行保護管束者報告一次；五、非經執行保護
    管束者許可，不得離開受保護管束地，離開在十日以上時，
    應經檢察官核准。受保護管束人違反前條各款情形之一，情
    節重大者，檢察官得聲請撤銷保護管束或緩刑之宣告。假釋
    中付保護管束者，如有前項情形時，典獄長得報請撤銷假釋
    ，保安處分執行法第二條第三項、第七十四條之二、第七十
    四條之三分別定有明文；另按對於受刑人累進處遇進至二級
    以上，悛悔向上，而與應許假釋情形相符合者，經監務委員
    會決議，報請法務部核准後，假釋出監，監獄行刑法第八十
    一條第一項亦有明文。依前開規定之闡述，可知准許假釋之
    機關，係法務部，撤銷假釋之權責機關，亦為法務部。本件
    觀諸聲明人前開聲明異議之內容，可知聲明人旨在主張法務
    部九十四年五月二十日法矯字第０九四００一三二五九號函
    准予撤銷聲明人假釋之原因認定不當。惟依前開說明，保安
    處分之實施，既受法務部之指揮、監督，則前揭典獄長以因
    假釋而受保護管束者違反保安處分執行法第七十四條之二第
    一款、第二款之情形為由，報請撤銷假釋之主管機關即法務
    部後，嗣經法務部所為撤銷假釋之處分，顯與檢察官執行之
    指揮無涉，聲明人若認前開撤銷假釋之原因或決定不當，理
    應循法定程序向法務部申請變更，是聲明人提出本件聲明異
    議，並請求裁定停止本件程序之進行，為屬無據，應予駁回
    。
四、據上論結，應依刑事訴訟法第二百二十條裁定如主文。
中　　華　　民　　國　　94　　年　　10　　月　　7 　　日
                  刑事第一庭    法  官  陳秋錦
以上正本證明與原本無異。
如不服本裁定，應於裁定送達後5 日內，向本院提出抗告狀 (須
附繕本)。
中　　華　　民　　國　　94　　年　　10　　月　　12　　日
                                書記官  于淑真
